臺北高等行政法院判決
　　　　　　　　　　　　　　　　　　 93年度訴字第00874號
　　　　　　　　　　　　　　　.
原　　　告　甲○○
訴訟代理人　黃啟逢律師
被　　　告　勞工保險局
代　表　人　乙○總經理）住同.
訴訟代理人　丁○○
　　　　　　丙○○
上列當事人間因勞保事件，原告不服行政院勞工委員會中華民國
92年12月30日勞訴字第0920058776號訴願決定（發文日期：93年
1月12日），提起行政訴訟。本院判決如下：
　　主  文
原告之訴駁回。
訴訟費用由原告負擔。
　　事  實
一、事實概要：
    原告以臺灣松下電器股份有限公司為投保單位，參加勞工保
    險為被保險人。原告以其於民國（下同）91年8月5日罹患潰
    瘍性結腸炎，術後遺存障害，92年4月8日（被告收文日期）
    檢據向被告申請殘廢給付。案經被告審查，以其殘廢程度符
    合勞工保險條例第53條附表，即殘廢給付標準表第52項第12
    等級，乃以92年6月2日第000000000000號函（下稱原處分）
    核定按該等級發給100日之殘廢給付。原告不服，向勞工保
    險監理委員會申請審議，亦經該會以92年8月29日92保監審
    字第2518號審定書審定申請審議駁回，原告仍不服，提起訴
    願遭決定駁回後，遂提起行政訴訟。
二、兩造聲明：
　(一)原告聲明：
    1.訴願決定、爭議審定及原處分關於後開第2項聲明部分均
      撤銷。
    2.命被告應依勞工保險殘廢給付標準表第47項第7等級殘廢
      440日之殘廢給付標準之差額計新臺幣（下同）476,000元
      予原告，並加計自92年4月18日起至清償日，按週年利率
      5%計算之利息。
    3.訴訟費用由被告負擔。
　(二)被告聲明：如主文所示。
三、兩造之爭點：
　(一)原告主張之理由：
    1.訴願決定既自認勞工保險殘廢給付標準表之「胸腹部臟器
      障害」第44項至第47項及第52項之規定係屬不確定法律概
      念，被告即須依送請特約醫院審查提供醫理見解進行判斷
      ；惟本件被告兩度徵詢特約專科醫師意見，竟悖於被告確
      有進行全大腸及直腸切除與迴腸造口（即人工肛門）手術
      之事實，而認定被保險人並無人工肛門治療，顯有違誤。
      蓋依專業醫理見解證實，潰瘍性結腸炎必須在直腸與結腸
      全部切除後做一迴腸造，此亦通稱之人工肛門，而原告
      於申請時所檢據之三軍總醫院附設民眾診療服務處（下簡
      稱三軍總醫院）殘廢診斷證明已明載原告有做人工肛門治
      療，然原處分及審定書卻隻字未提並錯誤認定無人工肛門
      。
    2.憲法第7條規定之平等原則並非指絕對、機械之形式上平
      等，而係保障人民在法律上地位之實質平等，立法機關基
      於憲法之價值體系及立法目的，自得斟酌規範事物性質之
      差異為合理之區別對待，故本件應與原告於訴願書中另舉
      軍人保險被保險人李君於同醫院接受相同手術經國防部核
      定為2等殘為相同對待；詎訴願決定機關藉詞公教人員保
      險、軍人保險與勞工保險之適用對象及主管機關並不相同
      ，法令各異而駁回被害勞工之請求，揆諸政府立法以保護
      婦幼弱勢勞工之本質與兩性工作平等保護法第1條規定：
      為保障兩性工作權之平等，貫徹憲法消除性別歧視，促進
      兩性地位實質平等之精神。原處分顯與行政程序法所規定
      之第6條平等原則、第7條比例原則及第9條有利不利情形
      一併注意之公法原理有違，亦與司法院釋字第457號及第
      485號解釋為促進兩性地位之實質平等本旨不合。
    3.按行政程序法第102條規定：行政機關作成限制或剝奪人
      民自由或權利之行政處分前，應給予相對人陳述意見之機
      會。經查，本件雖以專門醫師診斷證明為依據，然審查核
      定權仍在被告，故訴願決定機關拘泥於書面審查形式，未
      能依訴願法第63條第2項提供原告陳述之機會，致本案疑
      點未明致生違法決定，其審定標準亦值商榷。復按勞工保
      險條例第53條所訂殘廢給付標準表，及勞工保險殘廢診斷
      書背面殘廢詳況之規定可知，被告審查殘等應本行政自我
      拘束原則加以參照而為核實標準。本件原告所提之診斷證
      明皆已載明有做臨時人工造（即人工肛門）；詎被告所
      稱的2位專業醫師卻無法發現此記載，甚至不知所謂人工
      造即俗稱之人工肛門，其專業程度顯待加強，亦證其所
      出具之審查意見之專業程度及正確性及公正性已有疑問。
      訴願決定機關亦因漏未審查原告迴腸造口（即人工肛門）
      手術及終身祇能從事輕便工作之事實，又未依勞工保險條
      例第28條、第56條及勞工保險條例施行細則第76條等規定
      送請複檢，並拒絕被告到會陳述意見，乖違行政程序法第
      9條「應注意到對當事人有利之情形」之規定，恣意駁回
      原告申請，亦屬違法自明。
    4.訴願決定以原告訴係誤解法令，並明示勞工保險殘廢給付
      標準表乃為勞工保險條例第53條之附表，係屬法律位階，
      並非法規命令云云。惟查，原告之殘等症狀所涉及之專業
      判斷乃核定給付之「先決問題」，被告卻依據與卷載內容
      相反之事實，誤用兩次具有重大且明顯瑕疵之醫師審查意
      見，復按司法院釋字第313號、第394號、第443號及第524
      號解釋揭示授權明確性原則意旨，與行政程序法第158條
      第2款明定：無法律之授權而剝奪或限制人民之自由、權
      利者，無效。原處分以行政院衛生署89年3月17日衛署醫
      字第8902119號函釋為處理準據，作成原處分，亦未就具
      體案情審酌，乖違個案定義，並核與憲法第153條第2項規
      定：「婦女兒童從事勞動者，應按其年齡及身體狀態，予
      以特別之保護。」未合。
    5.原告因潰瘍性大腸炎於92年3月12日接受全大腸及直腸兩
      器官切除，喪失兩個重要器官，復以迴腸造口（即人工肛
      門）手術補救，已喪失原有排泄功能，每日排便達十餘次
      之多，終身祇能操持輕便工作，並出具三軍總醫院之診斷
      證明書略以：「…92年3月12日接受全大腸，直腸切除術
      ，92年3月26日審定成殘，障害部位：全大腸、直腸。殘
      廢詳況：全大腸、直腸切除，做臨時人工造口，終身僅
      能從事輕便工作。」原告所提之診斷證明亦為專業醫師開
      立，應尊重其專業意見，顯見被告認定原告無人工肛門之
      事實為誤，故原告請求依第7等級殘廢，發給440日之殘廢
      給付實屬正當。
    6.被告辯稱其為求慎重，曾就原告所患經全大腸直腸切除後
      ，是否再發及原留之臨時性人工肛門是否已縫合等事項，
      再詢問三軍總醫院，並經該院以93年6月4日集逖字第0930
      011924號函復被告並檢送病歷影本及診療資料摘錄表，而
      該摘錄表並記載「一、沒有復發。二、人工肛門已於92年
      7月7日縫合。」乙節。按當事人主張事實，須負舉證責任
      ，倘所提之證據，不足為其主張事實之證明，自不能認其
      主張之事實為真實。據此被告自應提出其於92年6月2日作
      成原處分時，原告無人工肛門之證據，然查，被告係於93
      年始知原告92年7月7日縫合人工肛門之事實，故原處分、
      審定書及訴願決定認定原告無人工肛門之事實錯誤，而應
      依法撤銷。次查，原告係於92年4月8日即向被告申請勞工
      保險之第7等級殘廢給付，則依勞工保險條例施行細則第5
      7條規定，被告應於收到原告申請書之日起10日內，即92
      年4月18日發給殘廢給付，是縱原告於92年7月7日縫合人
      工肛門，然被告於作成原處分之同年6月2日時，原告之人
      工肛門仍然存在，故被告仍應於92年4月18日發給原告殘
      廢給付，是被告所訴顯無理由。再者，胸腹部臟器機能遺
      存顯著障害應是以器官功能有無影響致使被保險人只能從
      事輕便工作來判斷，而非僅以人工肛門之有無來判斷，此
      觀勞工保險條例殘廢標準表附註二詳載障害判斷標準，並
      明定等級及給付標準即明，且原告目前雖無人工肛門之設
      置，然醫師仍以繞袋手術之方式作為暫時儲存排泄物之用
      ，致原告仍會因滿出而無法控制排尿之生活不便，造成無
      法工作，是設置人工肛門與在原告小腸內作繞袋手術，只
      是解決排泄方法的不同，並非是情況已改善，故被告僅以
      原告有無人工肛門為作判斷標準，非但與法有違，亦不切
      實際。綜上可知，被告仍應依日給付額1,400元乘以440日
      ，總計為616,000元給付原告，但被告因遲延至92年6月2
      日方核定以第12級殘廢給付140,000元，尚欠476,000元，
      並應加計92年4月18日起至清償日止按年息5%計算之遲延
      利息。
    7.有鑑於被告前所委請之專業醫師對於原告有無人工肛門部
      分顯有誤認，又縱此部分具有判斷餘地，其瑕疵亦已達重
      大、明顯程度，而應由司法審查，故原處分據此所為核定
      是否合法即生疑義，故懇請鈞院准予將原告之手術病歷等
      相關資料，檢送國立臺灣大學附設醫學院（下稱臺大醫院
      ）具專業鑑定能力之單位予以鑑定，以茲確認原告是否符
      合第7等級殘廢之標準。
  (二)被告主張之理由：
    1.原告於申請時檢送三軍總醫院92年3月26日出具之殘廢診
      斷證明書略以：原告因潰瘍性結腸炎，91年8月5日至該院
      初診，92年3月12日接受全大腸、直腸切除術，92年3月26
      日審定成殘，障害部位：全大腸、直腸。殘廢詳況：全大
      腸、直腸切除，做臨時性人工造口（人工肛門），終身
      僅可從事輕便工作。被告將該診斷證明書及另行調取之原
      告就診醫院診療病歷資料送請專業醫師審查，審查意見為
      ：「任女士因潰瘍性大腸炎於92年3月12日接受全大腸切
      除，無人工肛門，符合殘廢給付標準表第52項第12等級之
      規定。」據此，被告乃核定按第12等級發給100日殘廢給
      付，並無不合。且原告就原處分向勞工保險監理委員會申
      請審議時，亦經該會專業醫師審查意見略以：「依三軍總
      醫院附設民眾診療服務處92年3月26日殘廢診斷書及該院
      病歷，本件任君接受全大腸切除手術，無人工肛門，術後
      應仍可從事一般工作，勞保局核定第52項第12等級給付，
      應無不當。」。
    2.因原告主張其有迴腸造口（即人工肛門），被告為求慎重
      ，曾就原告所患經全大腸直腸切除後，是否再發及原留之
      臨時性人工肛門是否已縫合等事項，再詢問三軍總醫院，
      並經該院以93年6月4日集逖字第0930011924號函復被告並
      檢送病歷影本及診療資料摘錄表，而該摘錄表並記載「一
      、沒有復發。二、人工肛門已於92年7月7日縫合。」被告
      遂將前開病歷再送請專業醫師審查，審查意見為：「依診
      治醫師回函其人工肛門已於92年7月7日縫合且沒有疾病復
      發跡象。故應屬殘廢給付第52項第12級之規定。」
    3.原告復主張原處分有違平等原則，並舉軍人保險案件為例
      。惟查勞工保險與軍人保險之立法依據、保險對象、保險
      給付標準及行政救濟機關各異，自不得比附援引。又勞工
      保險殘廢給付標準表分等級之目的，乃在於就不同之病情
      及程度，給付不同等級，以維護「真正的平等」，故雖同
      為大腸直腸切除術後患者，惟因個案術後恢復情形不同，
      身體障害之狀態即所遺存障害程度及殘廢等級自有差異，
      此由勞工保險殘廢給付標準表之立法結構係以「身體障害
      之狀態」，而不以病名為規範基準自明。是原告主張核不
      足採。
    4.惟按被告於審核保險給付案件時，除以被保險人或受益人
      檢附之保險資料、診斷書等資料予以審核外，如有必要，
      亦須另外徵詢專科醫師意見或實地派員訪查瞭解實情，此
      由勞工保險條例第28條、第56條及勞工保險條例施行細則
      第61條規定被告得調查有關之文件或另行指定醫院或醫師
      複檢即明。是被告除審核原告所提出之診斷書外，就其病
      歷及手術恢復情形，綜合衡量，並請專業醫師作醫事評定
      ，決定原告所患符合殘廢給付何等級，要屬當然。
    5.被告對於原告所請普通殘廢給付處分之依據係依勞工保險
      條例第53條及其附表即勞工保險殘廢給付標準表，並非依
      據上開函釋。勞工保險殘廢給付標準表乃為勞工保險條例
      第53條之附表，係屬法律位階，並非法規命令。
　　理  由
一、原告起訴時，被告之代表人為廖碧英，嗣於訴訟中變更為乙
    ○，茲據新任代表人具狀聲明承受訴訟，核無不合，應予准
    許。
二、原告主張：原告因潰瘍性大腸炎於92年3月12日接受全大腸
    及直腸兩器官切除，喪失兩個重要器官，復以迴腸造口（即
    人工肛門）手術補救，已喪失原有排泄功能，每日排便達十
    餘次之多，終身祇能操持輕便工作，並出具三軍總醫院之診
    斷證明書略以：全大腸、直腸切除，做臨時人工造口，終
    身僅能從事輕便工作，原告所提之殘廢診斷證明亦為專業醫
    師開立，應尊重其專業意見，顯見被告認定原告無人工肛門
    之事實為誤，本件應與原告於訴願書中另舉軍人保險被保險
    人李君於同醫院接受相同手術經國防部核定為2等殘為相同
    對待，被告對於原告所請普通殘廢給付之核定係依據行政院
    衛生署89年3月17日衛署醫字第89013119號函釋，違反司法
    院釋字第313號、第394號、第443號、第524號及行政程序法
    第158條第2款法律授權明確性規定，及被告之專科醫師就殘
    廢給付並無法定診斷權責，據此，依行政訴訟法第5條第2項
    及勞工保險殘廢給付標準表「胸腹部臟器障害系列」第47項
    規定，求為判決如聲明所示云云。
三、被告則以：本件經調閱原告原應診之診療病歷資料送請特約
    專科醫師審查簽示意見略以︰「任女士因潰瘍性大腸炎於92
    年3月12日接受全大腸切除，無人工肛門，符合殘廢給付標
    準表第52項第12等級之規定。」被告始以原處分核定原告所
    患符合勞工保險殘廢給付標準表第52項第12等級，又原告不
    服原核定，向勞工保險監理委員會申請審議，該會亦徵詢專
    科醫師意見，同認定原告所患符合勞工保險殘廢給付標準表
    第52項第12等級，則原告所患應未符合勞工保險殘廢給付標
    準表第47項第7等級，原處分並無違誤，求為判決駁回原告
    之訴等語。
四、原告為勞工保險被保險人，以其於91年8月5日罹患潰瘍性結
    腸炎，術後遺存障害，於92年4月8日檢據向被告申請殘廢給
    付等情，為兩造所不爭，並有勞工保險給付申請書、勞工保
    險殘廢診斷書附原處分卷可稽，為可確認之事實。
五、按勞工保險條例第53條規定：「（第1項）被保險人因普通
    傷害或罹患普通疾病，經治療終止後，如身體遺存障害，適
    合殘廢給付標準表規定之項目，並經保險人自設或特約醫院
    診斷為永久殘廢者，得按其平均月投保薪資，依同表規定之
    殘廢等級及給付標準，1次請領殘廢補助費，殘廢給付標準
    表如附表二。（第2項）被保險人領取普通傷病給付期滿，
    或其所患普通傷病經治療1年以上尚未痊癒，如身體遺存障
    害，適合殘廢給付標準表規定之項目，並經保險人自設或特
    約醫院診斷為永不能復原者，得比照前項規定辦理。」勞工
    保險條例施行細則第77條規定：「本條例第53條第1項及第
    54條第1項所稱治療終止，指被保險人罹患之傷病，經治療
    後，症狀固定，再行治療仍不能期待其治療效果之狀態。」
    準此，「治療終止」需具備3項要件，即「經治療後」、「
    症狀固定」、「再行治療仍不能期待其治療效果」而言。勞
    工保險條例係立法院三讀通過，經總統公布施行，性質為法
    律，而勞工保險殘廢給付標準表為勞工保險條例第53條第1
    項所明定，自屬勞工保險條例之一部分，其性質亦為法律。
    勞工保險殘廢給付標準表「胸腹部臟器遺存障害者」系列第
    47項障害項目「胸腹臟器機能遺存顯著障害，終身只能從事
    輕便工作者」為第7殘廢等級，發給440日之殘廢給付；而同
    系列第52項「胸腹部臟器遺存障害者」為第12殘廢等級，發
    給100日之殘廢給付。另按勞工保險殘廢給付標準表「胸腹
    部臟器障害者」系列附註二及附註六規定：「胸腹部臟器障
    害等級之審定：胸腹部臟器機能遺存障害，須將症狀綜合衡
    量，永久喪失勞動能力與影響其日常生活活動或社會生活活
    動之狀況亟需他人扶助之情形，比照精神、神經障害等級審
    定基本原則、綜合審定其等級。」「『胸腹部臟器遺存障害
    者』係指胸腹部遺存機能障害，工作上確有明顯之阻害而由
    醫學上可予證明者，如膀胱括約肌變化所致之尿失禁或肛門
    括約肌不全（因斷裂等）所致之大便失禁者，適用第52項第
    12級。至於施行胃或膽囊切除術，如經過順利，未遺存明顯
    之永久性機能障礙者，不在給付範圍。」再按勞工保險殘廢
    給付標準表「精神、神經障害」系列附註一規定「精神、神
    經障害等級」之審定基本原則：「為綜合其病灶症狀，對於
    永久喪失勞動能力與影響日常生活或社會生活活動狀態及需
    他人扶助之情況依下列各項狀況是其等級。於審定時，須有
    精神科、神經科、神經外科等專門醫師診斷證明為依據。
    （五）因中等度精神、神經障害，精神及身體之勞動能力較
    一般明顯低下者：適用第7級…。」
六、本件之爭執，在於原告是否符合勞保殘廢給付標準表第47項
    第7等級之殘廢程度？經查：
  (一)依三軍總醫院92年3月26日掣給同日審定成殘之勞工保險殘
    廢診斷書記載略以：原告因潰瘍性結腸炎，91年8月5日至該
    院初診，92年3月12日接受全大腸、直腸切除術，92年3月26
    日審定成殘，障害部位：全大腸、直腸。殘廢詳況：全大腸
    、直腸切除，做臨時性人工造口（人工肛門），終身僅可
    從事輕便工作。」足見原告因全大腸、直腸之切除，胸腹部
    臟器機能遺存障害。而所謂人工肛門之定義：「為維持腸道
    暢通，或避免糞便經過手術吻合處，而將一段腸子體表，使
    其糞水得以流出的一個手術。」（見臺大醫院94年6月10日
    校附醫秘字第0940000176號函）惟原告之狀況，有臨時性人
    工肛門，但非永久性人工肛門，此部分即非治療終止症狀固
    定。職是，原告依醫學上之證明尚難遽謂已達胸腹臟器機能
    遺存顯著障害，終身只能從事輕便工作之程度。
  (二)本件經被告就上開殘廢診斷書及向三軍總醫院所調閱原告病
    歷資料，送請特約專科醫師審查認：「任女士因潰瘍性大腸
    炎於92年3月12日接受全大腸切除，無人工肛門，符合殘廢
    給付標準表第52項第12等級之規定。」且經原告向勞工保險
    監理委員會申請審議後，該會專業醫師審查意見亦為：「依
    三軍總醫院附設民眾診療服務處92年3月26日殘廢診斷書及
    該院病歷，本件任君接受全大腸切除手術，無人工肛門，術
    後應仍可從事一般工作，勞保局核定第52項第12等級給付，
    應無不當。」各有審查意見附原處分卷、審定卷可稽。因原
    告主張其有迴腸造口（即人工肛門）云云，被告為求慎重，
    曾就原告所患經全大腸直腸切除後，是否再發及原留之臨時
    性人工肛門是否已縫合等事項，再詢問三軍總醫院，並經該
    院以93年6月4日集逖字第0930011924號函復被告並檢送病歷
    影本及診療資料摘錄表，而該摘錄表記載：「一、沒有復發
    。二、人工肛門已於92年7月7日縫合。」被告遂將原告病歷
    再送請專業醫師審查，審查意見為：「依診治醫師回函其人
    工肛門已於92年7月7日縫合且沒有疾病復發跡象。故應屬殘
    廢給付第52項第12級之規定。」亦有審查意見附原處分卷可
    參。本院復依原告之聲請，檢附原告病歷送請臺大醫院鑑定
    ，經該院以94年6月10日校附醫秘字第0940000176號函復：
    「（原告）人工肛門裝置期間為民國92年3月12日至同年7
    月7日，民國92年7月7日接受人工肛門復原術。…」等語，
    有上開函文附本院卷足憑。可知原告之狀況，於92年3月12
    日至同年7月7日間確有臨時性人工肛門，但原告於92年7月7
    日接受人工肛門復原術後，即無人工肛門存在甚明；且原告
    於原處分作成之日即92年6月2日，雖有臨時性人工肛門，但
    非永久性人工肛門，此部分即非治療終止症狀固定。是被告
    以原告之症狀綜合衡量，就永久喪失勞動能力與影響其日常
    生活活動或社會生活活動之狀況及需他人扶助之情形，比照
    精神、神經障害等級審定基本原則，綜合審定其等級適合第
    52項第12等級，洵屬有據。
  (三)依勞工保險條例第28條、第56條及勞工保險條例施行細則第
    76條第3項規定，被告於審核勞保給付案件時，除以被保險
    人所檢附之保險資料、殘廢診斷書等書面資料予以審核外，
    亦得調查有關之文件、得另行指定醫院或醫師複檢，並得通
    知出具殘廢診斷書之醫療機構檢送必要之檢查紀錄或有關診
    療病歷，故專門醫師診斷證明僅為參考依據，被告仍應依職
    權審查被保險人之殘廢程度，並認定事實後以為核定。行政
    院衛生署89年3月17日衛署醫字第89013119號函釋略以：「
    診斷書之內容，係由醫師依病人病情或依該病人之病歷據實
    填載，而非依病人要求內容出具，至於該診斷書所載之病情
    ，是否符合殘障給付標準，係由該殘障給付主管機關逕依權
    責認定。」核與上開規定意旨無違，被告辦理相關案件，自
    得據之適用。本件既經被告送請專業醫師依原告治療終止之
    病歷、殘廢診斷書予以審核，並經2位專科醫師審查咸認原
    告胸腹部臟器機能遺存障害符合殘廢給付標準表第52項第12
    等級，審核程序並無違法。原告主張被告對於原告所請普通
    殘廢給付之核定係依據行政院衛生署89年3月17日衛署醫字
    第89013119號函釋，違反司法院釋字第313號、第394號、第
    443號、第524號及行政程序法第158條第2款法律授權明確性
    規定，及原告所提之診斷證明係為專業醫師開立，被告應尊
    重其專業意見，依原告請求核定勞保殘廢給付標準表第47項
    第7等級之殘廢給付云云，有所誤解，並不足採。
  (四)至於原告主張：本件應與原告於訴願書中另舉軍人保險被保
    險人李君於同醫院接受相同手術經國防部核定為2等殘為相
    同對待云云。查勞工保險與軍人保險之立法依據、保險對象
    、保險給付標準及行政救濟機關各異，自不得比附援引，此
    與平等原則無涉，原告此部分主張亦不足採。
七、綜上所述，原處分核定原告殘廢程度符合殘廢給付標準表第
    52項第12等級，按該等級發給100日之殘廢給付，認事用法
    ，並無違誤，爭議審定及訴願決定，遞予維持，亦無不合，
    原告訴請如聲明所示，為無理由，應予駁回。
八、兩造其餘陳述於判決結果不生影響，無庸一一論列，併予敘
    明。
據上論結，本件原告之訴為無理由，爰依行政訴訟法第98條第3
項前段，判決如主文。
中　　華　　民　　國　　94　　年　 　7　　月　　6　　 日
                            第三庭審判長法  官  王立杰
                                        法  官  王碧芳
                                        法  官  胡方新
上為正本係照原本作成。
如不服本判決，應於送達後20日內，向本院提出上訴狀並表明上
訴理由，如於本判決宣示後送達前提起上訴者，應於判決送達後
20日內補提上訴理由書（須按他造人數附繕本）。
中　　華　　民　　國　　94　　年　 　7　　月　　6　　 日
                    　　　　　　　　　　書記官  陳幸潔
